臺灣嘉義地方法院刑事判決　　　　　　　　　　　　　九十一年度訴字第二六二號
　　公　訴　人　臺灣嘉義地方法院檢察署檢察官
　　被　　　告　甲○○
右列被告因違反毒品危害防制條例案件，經檢察官提起公訴（九十一年度毒偵字第一
０三號），本院判決如左：
    主  文
甲○○連續施用第一級毒品，累犯，處有期徒刑拾月，扣案如附表編號壹、、肆之
物均沒收銷燬之；又連續施用第二級毒品，累犯，處有期徒刑伍月，扣案如附表編號
貳之物沒收銷燬之。應執行有期徒刑壹年貳月，扣案如附表編號壹至肆之物均沒收銷
燬之。
    事  實
一、甲○○曾因肅清煙毒條例案件，經本院以八十三年度訴字第一四號判決處有期徒
    刑三年四月確定，於民國八十六年十二月二十日（公訴意旨誤為八十七年一月五
    日）縮刑假釋期滿執行完畢，另因施用第二級毒品案件，經本院以八十九年度毒
    聲字第五四六號裁定送勒戒處所觀察、勒戒後，認無繼續施用毒品之傾向，由臺
    灣嘉義地方法院檢察署檢察官於八十九年五月二十六日以八十九年度毒偵緝字第
    一０二號不起訴處分確定。詎甲○○於前開不起訴處分確定後五年內，復基於概
    括犯意，自九十一年一月初某日起至九十一年二月一日上午十一時止，在嘉義縣
    東石鄉型厝村六四號住處、三家村夫人媽廟廁所內等地連續施用第一級毒品海洛
    因多次；甲○○並另行起意，亦基於概括犯意，自九十一年一月初某日起至九十
    一年二月一日上午十時止，在上開處所連續施用第二級毒品甲基安非他命多次。
    嗣於九十一年二月一日中午十二時三十分許為警在上開住處執行搜索後查獲，並
    扣得如附表所示之物品。甲○○經本院以九十一年度毒聲字第七四號裁定送勒戒
    處所觀察、勒戒後，認有繼續施用毒品之傾向。
二、案經嘉義縣警察局朴子分局報告臺灣嘉義地方法院檢察署檢察官偵查起訴。
    理  由
一、訊據被告甲○○對於在右揭時地連續施用第一級毒品海洛因、第二級毒品甲基安
    非他命之犯罪事實坦承不諱（本院卷第二五頁），其尿液於查獲當日經警採集送
    驗，呈現嗎啡（海洛因於人體會代謝成嗎啡）與甲基安非他命之陽性反應，有嘉
    義縣衛生局煙毒尿液檢驗單、代號與真實姓名對照表在卷可參（偵查卷第二四至
    二五頁），復有如附表所示之毒品、斜削吸管、注射針筒、分裝袋扣案可稽（偵
    查卷第二一至二二頁），被告之自白與事實相符，足以採信。被告前因施用第二
    級毒品案件，經本院以八十九年度毒聲字第五四六號裁定送勒戒處所觀察、勒戒
    後，認無繼續施用毒品之傾向，由臺灣嘉義地方法院檢察署檢察官於八十九年五
    月二十六日以八十九年度毒偵緝字第一０二號不起訴處分確定，此有臺灣嘉義地
    方法院檢察署刑案資料查註紀錄表與上開案號不起訴處分書在卷可參（偵查卷第
    四、三五頁）；被告於本案被查獲後，經本院以九十一年度毒聲字第七四號裁定
    送勒戒處所觀察、勒戒後，認有繼續施用毒品之傾向，復有該裁定及臺灣嘉義看
    守所附設勒戒處所九十一年二月二十日嘉所志衛字第０二四九號函檢送之有無繼
    續施用毒品傾向證明書、評估標準紀錄表可佐（偵查卷第十八、二七、二八頁）
    。被告於五年內再犯毒品危害防制條例第十條第一項、第二項之罪，事證明確，
    應依法論科。
二、按海洛因、甲基安非他命分屬毒品危害防制條例第二條第二項第一款法條明定之
    第一級毒品與第二款經主管機關公告所定相類於安非他命之第二級毒品，被告甲
    ○○多次施用第一級毒品海洛因、第二級毒品甲基安非他命，核其所為，係分別
    犯該條例第十條第一項、第二項之罪。被告施用第一級、第二級毒品前後持有第
    一級、第二級毒品之低度行為，應分別為施用第一級、第二級毒品之高度行為所
    吸收，不另論罪。被告先後施用第一級、第二級毒品行為，均時間緊接、犯罪構
    成要件相同，顯皆係基於概括犯意為之，均應依刑法第五十六條連續犯規定各論
    以一罪，並加重其刑。被告所犯上開二罪，罪名互異，犯意各別，應分論併罰。
    查被告曾因肅清煙毒條例案件，經本院以八十三年度訴字第一四號判決處有期徒
    刑三年四月確定，於八十六年十二月二十日（公訴意旨誤為八十七年一月五日）
    縮刑假釋期滿執行完畢，有臺灣高等法院被告全國前案紀錄表附卷足憑，其受有
    期徒刑之執行完畢，五年以內再犯本件有期徒刑以上之罪，為累犯，應依刑法第
    四十七條規定遞加重其刑。爰審酌被告前曾施用毒品，未思悔改，缺乏禁絕毒害
    決心，惟施用毒品犯行係戕害自身健康，尚未危害他人，偵審中坦承犯行，態度
    良好及其他一切情狀，分別量處如主文所示之刑，並定其應執行之刑，以資懲儆
    。
三、扣案如附表所示之物經囑託鑑定後，認編號壹、、肆之物品含第一級毒品海洛
    因成分，編號貳之物品檢出第二級毒品甲基安非他命成分，編號伍、陸之物品並
    未檢出毒品成分，有附表所示鑑定書可稽。其中編號、肆物品顯然與殘留之毒
    品無法分離，均應視為查獲之毒品，依毒品危害防制條例第十八條第一項前段規
    定連同編號壹、貳查獲之毒品一併沒收銷燬之。至編號伍、陸之物品雖係被告所
    有，且為預備供施用毒品所用（警卷第二頁正面），惟按刑法第三十八條第一項
    第二款所謂供犯罪預備之物，須法律處罰其預備犯罪之行為始該當之，若預備行
    為在法律上不成立犯罪，即無依該條款沒收之可言（此為我國最高審判機關所持
    之見解，參照最高法院七十六年度臺上字第四三二二號、七十六年度臺上字第六
    七九０號判決），毒品危害防制條例既無處罰預備施用毒品行為之規定，自不得
    諭知沒收編號伍、陸之物品，附此敘明。
據上論斷，應依刑事訴訟法第二百九十九條第一項前段，毒品危害防制條例第十條第
一項、第二項、第十八條第一項前段，刑法第十一條前段、第五十六條、第四十七條
、第五十一條第五款，判決如主文。
本案經檢察官陳美君到庭執行職務。
中      華      民  國    九十一    年      七      月    二十四    日
                                       臺灣嘉義地方法院刑事第一庭
                                           審判長法  官  許  進  國
                                                 法  官  林  世  芬
                                                 法  官  廖  政  勝
右正本證明與原本無異。
如不服本判決，應於判決送達後十日內向本院提出上訴狀( 應附繕本 )。
中      華      民      國    九十一    年      七      月    二十四    日
                                                 書記官  陳  湘  蓉
附錄本案論罪科刑法條全文：
毒品危害防制條例第十條
施用第一級毒品者，處六月以上五年以下有期徒刑。
施用第二級毒品者，處三年以下有期徒刑。
